【裁判字號】    95,上易,2160
【裁判日期】    951206
【裁判案由】    傷害等
【裁判全文】
臺灣高等法院刑事判決                95年度上易字第2160號
上  訴  人  臺灣板橋地方法院檢察署檢察官
被      告  甲○○
            丁○○
            丙○○
上列上訴人因被告等傷害等案件，不服臺灣板橋地方法院95年度
易字第926號，中華民國95年7月31日第一審判決（起訴案號：臺
灣板橋地方法院檢察署95年度偵字第2187號），提起上訴，本院
判決如下：
    主  文
上訴駁回。
    事實及理由
一、本案經本院審理結果，認原審適用刑事訴訟法第299條第1項
    前段、第301條第1項前段（原判決漏載第1項）、刑法第2條
    第1項前段、修正前第135條第1項、第140條第1項、第277條
    第1項、第55條、第41條第1項前段、罰金罰鍰提高標準條例
    第1條前段、刪除前第2條之規定，以被告甲○○傷害人之身
    體，處有期徒刑3月，如易科罰金，以300元折算1日；又於
    公務員依法執行職務時，當場侮辱，處拘役40日，如易科罰
    金，以300元折算1日；被告丁○○於公務員依法執行職務時
    ，當場侮辱，處拘役40日，如易科罰金，以300元折算1日；
    被告丙○○無罪。並就被告甲○○所涉刑法第182條妨害救
    火罪嫌，被告丁○○所涉刑法第135條第1項妨害公務、刑法
    第182條妨害救火、刑法第277條第1條傷害罪嫌不能證明，
    不另為無罪之諭知。核其認事用法及量刑均無不合，應予維
    持，並引用第一審判決書記載之事實、證據及理由（如附件
    ）。
二、檢察官上訴意旨略以：告訴人乙○○警員指訴被告甲○○是
    毆打及辱罵其之男子，被告丁○○、丙○○為罵其之男子，
    且被告甲○○、丁○○、丙○○於檢察官偵查時，就檢察官
    詢問：「何人說要打義消？」被告甲○○回答：「我提議，
    三人一同上前」，被告丙○○及丁○○均回答：「一樣」，
    足證被告甲○○、丁○○、丙○○三人就妨害公務、侮辱公
    務員、傷害犯行均有共同犯意及行為分擔，指摘原判決不當
    云云。惟原判決已就被告甲○○獨自基於傷害及對於依法執
    行職務之公務員施強暴之犯意，而為毆擊告訴人吳文柄及以
    強暴方式妨害義消吳文柄執行協助消防工作職務犯行後，被
    告甲○○、丁○○各基於侮辱公務員之犯意，當場分別以穢
    語辱罵依法執行職務之吳文柄等情之理由說明綦詳，並就被
    告三人間何以無犯意之聯絡及行為之分擔詳予論述，且關於
    被告甲○○、丁○○何以不另為無罪之諭知，被告丙○○何
    以不足以證明犯罪之理由亦論述綦明。雖被告甲○○於偵查
    時就檢察官詢以：「何人說要打義消？」時回答：「我提議
    ，三人一同上前」，被告丙○○及丁○○均稱：「一樣」（
    見偵查卷第55頁），然其等嗣已說明當時因有想與告訴人和
    解之心態，故未具體區分各別行為，乃概括承認犯罪，實則
    毆打為被告甲○○之個別犯行，而被告丙○○既未動手毆打
    亦未出言辱罵，三人間並無犯意聯絡及行為分擔等情。嗣經
    查證所辯上情，核與事證相符，並無證據證明被告三人就妨
    害公務、侮辱公務員及傷害均有犯意聯絡及行為分擔，徒憑
    告訴人吳文柄單一指訴，自難遽以上揭各罪之共同正犯論處
    。故檢察官提起上訴，為無理由，應予駁回。
據上論斷，應依刑事訴訟法第373條、第368條，判決如主文。
本案經檢察官郭弘佑到庭執行職務。
中    華    民    國    95    年    12    月    6     日
                  刑事第二庭審判長法  官  呂丹玉
                                  法  官  林銓正
                                  法  官  王詠寰
以上正本證明與原本無異。
不得上訴。
                                  書記官  駱麗君
中    華    民    國    95    年    12    月    6     日
附錄：本案論罪科刑法條全文
中華民國刑法第135條
對於公務員依法執行職務時，施強暴脅迫者，處 3 年以下有期徒
刑、拘役或 3 百元以下罰金。
意圖使公務員執行一定之職務或妨害其依法執行一定之職務或使
公務員辭職，而施強暴脅迫者，亦同。
犯前二項之罪，因而致公務員於死者，處無期徒刑或 7 年以上有
期徒刑；致重傷者，處3年以上、10年以下有期徒刑。
中華民國刑法第140條
於公務員依法執行職務時，當場侮辱，或對於其依法執行之職務
公然侮辱者，處6月以下有期徒刑、拘役或1百元以下罰金。
對於公署公然侮辱者亦同。
中華民國刑法第277條
傷害人之身體或健康者，處3年以下有期徒刑、拘役或1千元以下
罰金。
犯前項之罪因而致人於死者，處無期徒刑或 7 年以上有期徒刑；
致重傷者，處3年以上10年以下有期徒刑。


司法院資訊處製作；財團法人民間司法改革基金會備份。
